# 非交易性权益工具投资公允价值计量问题咨询

提问人：zhangyouquan829 时间：2022-03-24 15:26:45
请教陈版： 2021 年 1 月 1 日起，企业执行新金融工具益准则后，原持有的非交易性权益工具投资（投资比例低于10%），如无法取得公允价值，能否还按取得时的成本计量？

回答人：chenyiwei
不可以，但可以考虑在某些特殊情况下，能否以成本作为对公允价值的最佳估计。
参考：《中审众环研究 2020 》之“问题4-1-44（对原准则下作为可供出售金融资产核算的股权投资在新金融工具准则下如何处理）”。